【裁判字號】    89,交易,142
【裁判日期】    891207
【裁判案由】    過失傷害
【裁判全文】
臺灣宜蘭地方法院刑事判決                        八十九年度交易字第一四二號
    公  訴  人  臺灣宜蘭地方法院檢察署檢察官
    被      告  甲○○
右列被告因過失傷害案件，經檢察官提起公訴（八十九年度偵字第九三六號），本院
判決如左：
    主  文
甲○○因過失傷害人，處拘役肆拾日。如易科罰金以參佰元折算壹日。
    事  實
一、甲○○於民國八十八年十二月三十一日，駕駛車號ＦＦ—二九八五號自小客車，
    沿省道台二線濱海公路由台北往蘇澳方向行駛。同日五時二十五許，途經上揭幹
    線即省道宜蘭縣五結鄉○○○路北海岸釣蝦場前閃黃燈號誌之路口時，本應見閃
    黃燈表示「警告」，車輛應減速慢行，注意安全，小心通過，而依當時情形，天
    候陰、有晨光、路面乾燥無缺陷，並無不能注意之情，卻疏未注意，減速慢行、
    小心通過，而於行經上揭交岔路口時，撞及由前開北海岸釣蝦場旁之產業道路即
    支道駛來欲橫越濱海公路，見表示「停車再開」之閃紅燈號誌，卻未減速慢行並
    先停止於交岔路口前，讓幹道車優先通行後認為安全方續行之乙○○所騎乘之Ｒ
    ＤＪ—五五七號機車，致乙○○受有臀部挫傷及擦傷、薦椎骨折及腰部挫傷等傷
    害。甲○○於肇事後，犯罪未被發覺前，向至現場處理之警員丙○○自承肇事，
    願意接受裁判。
二、案經乙○○訴由宜蘭縣警察局羅東分局報告臺灣宜蘭地方法院檢察署檢察官偵查
    起訴。
    理  由
一、訊據被告甲○○固不否認有於上揭時、地，駕駛前開自小客車，行經前述濱海公
    路路段，與乙○○所騎乘之機車發生擦撞，而造成乙○○受有上述之傷害，並有
    道路交通事故調查報告表、財團法人天主教靈醫會羅東聖母醫院診斷證明書可憑
    。惟矢口否認有任何過失，辯稱當時時速約五十公里尚未超速，而車禍係告訴人
    撞伊，並非伊撞到告訴人云云。
二、按有關特種閃光號誌各燈號顯示之意義：一、閃光黃燈表示「警告」，車輛應減
    速接近，注意安全，小心通過。二、閃光紅燈表示「停車再開」，車輛應減速接
    近，先停止於交岔路口前，讓幹道車優先通行後認為安全時，方得續行。道路交
    通標誌標線號誌設置規則第二百十一條第一項定有明文。經查，被告駕駛前揭車
    輛自應注意前揭定，遇有閃黃燈之交岔路口，自應減速接近，注意安全，小心通
    過，自不得主張車速未逾郊外道路之速限規定，即認可於前揭之交岔路口任意通
    過而不減速接近並小心通過，是被告前開辯稱伊駕車時速並未超過云云，尚難可
    採。又被告自承在距十至十五公尺之距離時有看到告訴人之車子，後煞車並往旁
    邊閃云云。顯見被告當時駕車行經前揭路口時，已有看到告訴人之機車，故被告
    當時更應減速接近，小心通過。是被告依當時情形並非不能注意，竟疏未注意，
    猶期待藉由車輛之閃避來避免車禍發生，是被告行為顯有過失。且被告之過失行
    為與告訴人之傷害結果有相當因果關係。況本件車禍經送臺灣省基宜區車輛行車
    事故鑑定委員會鑑定結果亦為相同看法，此有前開委員會八十九年八月九日基宜
    鑑字第八九０三七三號函附鑑定意見書可憑。雖告訴人行經閃紅燈號誌之交岔路
    口亦未注意，要「停車再開」，且車輛應減速接近，先停止於交岔路口前，讓幹
    道車優先通行後認為安全時，方得續行，對本件車禍之發生與有過失，此以亦有
    前揭鑑定意見書可參，然告訴人之與有過失僅為減免民事上損害賠償之依據，尚
    不得據此來卸免刑事責任，是本件被告犯行明確，應依法論科。
二、核被告所為，係犯刑法第二百八十四條第一項前段之過失傷害罪。被告於肇事後
    犯罪未被發覺前，向至現場處理之警員自承肇事，自首而願意接受裁判，業經警
    員丙○○到庭證述明確，自應依刑法第六十二條前段減輕其刑。爰審酌被告過失
    程度、對告訴人所造成之損害、與被害人達成和解，有和解書乙紙可稽，然未依
    約履行及犯罪後態度良好等一切情狀，量處如主文所示之刑，並諭知易科罰金之
    折算標準。
據上論斷，應依刑事訴訟法第二百九十九條第一項前段、刑法第二百八十四條第一項
前段、第六十二條前段、第四十一條、罰金罰鍰提高標準條例第一條前段、第二條，
判決如主文。
本案經檢察官林吉泉到庭執行職務
中    華    民    國      八十九      年    十二      月       七      日
                                  臺灣宜蘭地方法院交通法庭
                                      法  官
右正本證明與原本無異。
不服本判決，應於判決送達後十日內，向本院提出上訴狀。
所犯法條：
中華民國刑法第二百八十四條第一項前段：
因過失傷害人者，處六月以下有期徒刑、拘役或五百元以下罰金，致重傷
者，處一年以下有期徒刑、拘役或五百元以下罰金。


司法院資訊處製作；財團法人民間司法改革基金會備份。
